# 非同一控制下的企业合并中，购买方在购买日取得被购买方可辨认资产和负债，应当如何进

提问人：蓝调的胖头鱼 时间：2012-01-15 23:51:48
请教各位企业会计准则解释第 4 号里面提到的： 二、非同一控制下的企业合并中，购买方在购买日取得被购买方可辨认资产和负债，应当如何进行分类或指定？答：非同一控制下的企业合并中，购买方在购买日取得被购买方可辨认资产和负债，应当根据企业会计准则的规定，结合购买日存在的合同条款、经营政策、并购政策等相关因素进行分类或指定，主要包括被购买方的金融资产和金融负债的分类、套期关系的指定、嵌入衍生工具的分拆等。但是，合并中如涉及租赁合同和保险合同且在购买日对合同条款作出修订的，购买方应当根据企业会计准则的规定，结合修订的条款和其他因素对合同进行分类。 是什么意思，没明白是什么意思。

回答人：chenyiwei
你可以看一下我 2010 年 10 月左右的一个“会计准则最新发展”讲课课件（网上应该可以搜索到），里面有介绍。